臺灣臺北地方法院刑事判決
110年度審易緝字第21號
公  訴  人  臺灣臺北地方檢察署檢察官
被      告  陳書豪



                   （另案於法務部矯正署宜蘭監獄執行中）
上列被告因詐欺等案件，經檢察官提起公訴（108年度偵字第247
11號），因被告於本院準備程序中就被訴事實為有罪之陳述，經
本院告知簡式審判程序意旨，並聽取公訴人及被告之意見後，改
依簡式審判程序審理，判決如下：
    主  文
陳書豪犯如附表編號1至3所示之罪，各處如附表編號1至3「宣告
刑」欄所示之刑。上開宣告多數有期徒刑而得易科罰金部分（即
附表編號2、3），應執行有期徒刑陸月，如易科罰金，以新臺幣
壹仟元折算壹日。
    事  實
一、陳書豪意圖為自己不法之所有，分別為下列行為：
　㈠基於侵入住宅竊盜之犯意，於民國108年8月24日7時40分許，
    見賴金德位在臺北市○○區○○街00巷0號之住宅大門未上鎖，
    即進入屋內，徒手竊取賴金德所有、置於客廳桌上如附表編
    號1「犯罪所得」欄所示之物。
　㈡基於詐欺取財之犯意，接續於108年8月24日7時53分許、7時5
    9分許，先後於臺北市○○區○○街000號統一超商復興門市○○○
    市○○區○○○路000號統一超商復北門市，以感應刷卡之方式，
    致不知情之店員陷於錯誤，誤以為已得賴金德授權以附表編
    號1所示信用卡支付商品之價金，而以前揭信用卡感應刷卡
    ，交付如附表編號2「犯罪所得」欄所示商品。其承前犯意
    ，接續於同日8時27分許，在臺北市○○區○○路000號統一超商
    莊福門市，以感應刷卡之方式，致不知情之店員陷於錯誤，
    誤以為已得賴金德授權以上揭信用卡支付不黏身雨衣（新臺
    幣【下同】49元）之價金，而以前揭信用卡感應刷卡，惟因
    上開信用卡業經賴金德掛失致無法使用而未能得逞。
　㈢基於竊盜之犯意，於108年8月24日8時45分許，在臺北市○○區
    ○○路000巷0號前，以其所有、未扣案之自備鑰匙發動車輛之
    方式，竊取魯大鵬所有、停放在該處如附表編號3所示之機
    車得手。
二、案經賴金德、魯大鵬訴由臺北市政府警察局中山分局報告臺
    灣臺北地方檢察署檢察官偵查起訴。
    理  由
壹、程序部分
    本案被告陳書豪所犯係死刑、無期徒刑、最輕本刑為3年以
    上有期徒刑以外之罪，且非高等法院管轄第一審案件之罪，
    其於本院準備程序中就被訴事實為有罪之陳述，經告知簡式
    審判程序之旨，並聽取公訴人、被告之意見後，由本院裁定
    以簡式審判程序加以審理。另依刑事訴訟法第273條之2、同
    法第159條第2項規定，不適用傳聞法則有關限制證據能力之
    相關規定，合先敘明。　　
貳、實體部分
一、上揭事實，業據被告於警詢、偵查中、本院訊問、準備程序
    中及審理時均坦承不諱（見偵字卷第19至30頁、第133至135
    頁，本院審他字第21號卷第157頁，本院審易緝字卷第83頁
    、第87頁、第90至91頁），核與證人即告訴人賴金德、魯大
    鵬於警詢時所述情節大致相符（見偵字卷第31至34頁、第35
    至36頁），並有統一超商交易明細、監視器錄影畫面翻拍照
    片附卷可稽（見偵字卷第69頁、第55至65頁、第73至75頁）
    ，足見被告任意性之自白有相當之證據相佐，且與事實相符
    ，堪可採認為真。綜上所述，本案事證明確，被告有上揭事
    實欄所示犯行，洵堪認定，應予依法論罪科刑。
二、論罪科刑之依據： 　　
　㈠核被告就事實欄一㈠所為，係犯刑法第321條第1項第1款之侵
    入住宅竊盜罪；就事實欄一㈡所為，係犯刑法第339條第1項
    之詐欺取財罪；就事實欄一㈢所為，係犯刑法第320條第1項
    之竊盜罪。
　㈡被告就事實欄一㈡所為，係於密切接近之時地實施，各行為之
    獨立性極為薄弱，依一般社會健全觀念難以強行分離，且特
    約商店均為統一超商，係侵害同一法益，在刑法評價上，以
    視為數個舉動之接續犯行，合為包括之一行為予以評價，較
    為合理，故屬接續犯，僅論以一詐欺取財既遂罪即為已足。
    起訴意旨另認被告涉犯刑法第339條第3項、第1項之詐欺取
    財未遂罪嫌，容有誤會，併此敘明。
　㈢被告所犯上開各罪，犯意各別，行為互殊，應予分論併罰（
    共3罪）。
　㈣累犯部分： 
   1、按刑法第47條第1項關於累犯加重之規定，係不分情節，
      基於累犯者有其特別惡性及對刑罰反應力薄弱等立法理由
      ，一律加重最低本刑，於不符合刑法第59條所定要件之情
      形下，致生行為人所受之刑罰超過其所應負擔罪責之個案
      ，其人身自由因此遭受過苛之侵害部分，對人民受憲法第
      8條保障之人身自由所為限制，不符憲法罪刑相當原則，
      牴觸憲法第23條比例原則。於此範圍內，有關機關應自本
      解釋公布之日起2年內，依本解釋意旨修正之。於修正前
      ，為避免發生上述罪刑不相當之情形，法院就該個案應依
      本解釋意旨，裁量是否加重最低本刑（司法院釋字第775
      號解釋意旨參照）。亦即，刑法第47條第1項規定之「應
      」加重最低本刑（即法定本刑加重），於修法完成前，應
      暫時調整為由法院「得」加重最低本刑（即法官裁量加重
      ），法院於量刑裁量時即應具體審酌前案（故意或過失）
      徒刑之執行完畢情形（有無入監執行完畢、是否易科罰金
      或易服社會勞動而視為執行完畢）、5年以內（5年之初期
      、中期、末期）、再犯後罪（是否同一罪質、重罪或輕罪
      ）等，綜合判斷累犯個案有無因加重本刑致生行為人所受
      的刑罰超過其所應負擔罪責的情形（司法院釋字第775號
      解釋林俊益大法官及蔡炯燉大法官協同意見書意旨可參）
      。
 　2、經查，被告前因：①竊盜案件，經臺灣宜蘭地方法院（下
      稱宜蘭地院）以102年度易字第376號判決判處有期徒刑5
      月(共7罪)、4月、8月確定；②竊盜案件，經臺灣新竹地方
      法院（下稱新竹地院）以102年度竹簡字第743號判決判處
      有期徒刑3月、4月確定；③竊盜案件，經宜蘭地院以102年
      度簡字第699號判決判處有期徒刑3月確定；④違反毒品危
      害防制條例案件，經宜蘭地院以102年度簡字第707號判決
      判處有期徒刑4月、4月確定；⑤竊盜案件，經宜蘭地院以1
      02年度易字第538號判決判處有期徒刑4月、3月確定；⑥竊
      盜案件，經新竹地院以103年度審易字第689號判決判處有
      期徒刑5月、5月確定；⑦竊盜案件，經臺灣士林地方法院
      以103年度審簡字第1067號判決判處有期徒刑6月確定；⑧
      竊盜案件，經臺灣彰化地方法院（下稱彰化地院）以104
      年度易字第280號判決判處有期徒刑8月確定。嗣上開各案
      經彰化地院以104年度聲字第1283號裁定應執行有期徒刑6
      年確定，入監執行後，於107年2月9日縮短刑期假釋出監
      ，嗣經假釋付保護管束，於108年5月29日因保護管束期滿
      ，未經撤銷假釋而以執行完畢論等情，有臺灣高等法院被
      告前案紀錄表在卷可考。是其於有期徒刑執行完畢以後，
      5年以內因故意再犯本案有期徒刑以上之各罪，均為累犯
      。然揆諸前揭解釋意旨，仍應於個案量刑裁量時具體審認
      被告有無特別惡性及對刑罰反應力薄弱之情，而斟酌是否
      應依刑法第47條第1項規定，加重其刑。
　 3、本院審酌被告前案之竊盜案件與本案事實欄一㈠、㈢所犯之
      罪，其罪名、法益種類及罪質，均屬相同；另斟酌被告犯
      事實欄一㈠所示侵入住宅竊盜罪後，旋即持竊盜所得之信
      用卡盜刷商品而犯事實欄一㈡所示之詐欺取財罪；且於前
      案執行完畢後未滿半年即再犯本案各罪，其刑罰反應力薄
      弱。何況，前案乃實際入監接受監獄教化措施之情形，被
      告對此之刑罰反應力，當與易科罰金執行完畢之情形有別
      。綜上各情，堪認被告具特別惡性及對刑罰反應力確屬薄
      弱，本院審酌上情，認其所犯本案上開各罪，均應依刑法
      第47條第1項規定，加重其刑。
　㈤爰以行為人之責任為基礎，審酌被告有毒品、詐欺、妨害性
    自主及多次竊盜前科紀錄，此有臺灣高等法院被告前案紀錄
    表可佐，素行非佳。其猶不知悔改，任意竊取他人物品、盜
    刷他人信用卡，侵害他人之財產安全，所為誠屬不該；參以
    其坦承犯行，兼衡其就本案各犯行之和解情形（詳見附表「
    和解情形」欄）；併參以被告自述國中肄業之智識程度、入
    監前在宜蘭冬山河上班、日薪800元、未婚、需扶養母親及1
    名未成年子女之家庭生活經濟狀況，及其自述因車禍受傷住
    院治療後，目前一眼失明、另一眼也慢慢看不見之身體健康
    狀況（見本院審易緝字卷第91頁，本院審他字第21號卷第11
    2頁）；復考量本案各次犯罪所得之財物價值，暨其犯罪之
    動機、目的及手段等一切情狀，爰分別量處如主文所示之刑
    ，並就得易科罰金所諭知之多數有期徒刑（即附表編號2、3
    部分）定其應執行之刑，另就得易科罰金所諭知之有期徒刑
    暨其應執行之刑，並均諭知易科罰金之折算標準，以示懲儆
    。
三、沒收部分：
　㈠未扣案如附表編號1至3「犯罪所得」欄所示之物，均為被告
    犯罪所得。惟查，被告已委託其母親與告訴人賴金德達成和
    解，並已如數履行完畢（詳見附表上開編號「和解情形」欄
    ），是就附表編號1、2部分，已足以剝奪其犯罪利得，若再
    宣告沒收，將使其承受過度之不利益，顯屬過苛，爰依刑法
    第38條之2第2項規定，均不予宣告沒收；另就附表編號3部
    分，竊得之物業經告訴人魯大鵬領回（詳見附表上開編號「
    和解情形」欄），爰依刑法第38條之1第5項規定，不予宣告
    沒收，併此敘明。
　㈡未扣案之自備鑰匙，係被告所有、供其為事實欄一㈢犯行所用
    之物，固據被告於本院訊問時供承在卷（見本院審他字第21
    號卷第113頁）。惟該鑰匙已因被告車禍而掉落等節，業據
    被告於本院訊問時供承無誤（見本院審他字第21號卷第113
    至114頁）。卷內復無證據證明上開物品現仍存在而未滅失
    ，考量宣告沒收實欠缺刑法上之重要性，爰依刑法第38條之
    2第2項規定，不予宣告沒收。　
據上論斷，應依刑事訴訟法第273條之1第1項、第299條第1項前
段，刑法第320條第1項、第321條第1項第1款、第339條第1項、
第47條第1項、第51條第5款、第41條第1項前段，刑法施行法第1
條之1第1 項，判決如主文。
本案經檢察官陳慧玲提起公訴，檢察官劉文婷到庭執行職務。
中　　華　　民　　國　　110 　年　　9 　　月　　27　　日
　　　　　　　　　刑事第二十二庭法　官　葉詩佳
上正本證明與原本無異。 
如不服本判決應於收受送達後20日內向本院提出上訴書狀，並應
敘述具體理由；其未敘述上訴理由者，應於上訴期間屆滿後20日
內向本院補提理由書（均須按他造當事人之人數附繕本）「切勿
逕送上級法院」。告訴人或被害人如對於本判決不服者，應具備
理由請求檢察官上訴，其上訴期間之計算係以檢察官收受判決正
本之日期為準。 因疫情而遲誤不變期間，得向法院聲請回復原
狀。
                                書記官  巫佳蒨 
中　　華　　民　　國　　110 　年　　9 　　月　　27　　日
附表
編號 犯罪事實 犯罪所得 和解情形 宣告刑 1 事實欄一㈠ 1、ASUS牌、Zenfone Max Pro型號之黑色行動電話1支（門號0000000000、IMEI：000000000000000號，含咖啡色皮套1只，起訴書僅記載前開行動電話，應予補充）。 2、國泰世華商業銀行股份有限公司信用卡1張(卡號：0000000000000000號) 被告委託其母親蔡素春與告訴人賴金德以新臺幣（下同）6,000元達成和解，並已如數給付完畢，被告母親亦已匯款360元予發卡銀行國泰世華商業銀行股份有限公司等節，有本院調解紀錄表、準備程序筆錄、臺灣銀行自動櫃員機交易明細表在卷可憑（見本院審易字卷第95頁、第99至100頁、第103頁）。 陳書豪犯侵入住宅竊盜罪，累犯，處有期徒刑柒月。 2 事實欄一㈡ 1、統一超商復興門市：    杜老爺情人果脆冰棒1支（售 價新臺幣【下同】20元） 2、統一超商復北門市：  ⑴icash麻幾卡（售價100元）  ⑵icash小小浣熊卡（售價100元）  ⑶七星香菸1包（售價140元） 同上 陳書豪犯詐欺取財罪，累犯，處有期徒刑參月，如易科罰金，以新臺幣壹仟元折算壹日。 3 事實欄一㈢ 普通重型機車1臺（車牌號碼000-000號） 告訴人魯大鵬表示不求償，被告因而未能與之和解，惟左列機車業已為警尋獲並由告訴人魯大鵬領回等節，有本院公務電話紀錄附卷可查（見本院審易字卷第91頁、第77頁） 陳書豪犯竊盜罪，累犯，處有期徒刑伍月，如易科罰金，以新臺幣壹仟元折算壹日。 
　　　　　　　　　
附錄本案論罪科刑法條全文：
中華民國刑法第320條
意圖為自己或第三人不法之所有，而竊取他人之動產者，為竊盜
罪，處5年以下有期徒刑、拘役或50萬元以下罰金。
意圖為自己或第三人不法之利益，而竊佔他人之不動產者，依前
項之規定處斷。
前二項之未遂犯罰之。　　　　　　　　　　　　　　　　　　
中華民國刑法第321條
犯前條第1項、第2項之罪而有下列情形之一者，處6月以上5年以
下有期徒刑，得併科50萬元以下罰金：
一、侵入住宅或有人居住之建築物、船艦或隱匿其內而犯之。
二、毀越門窗、牆垣或其他安全設備而犯之。
三、攜帶兇器而犯之。
四、結夥三人以上而犯之。
五、乘火災、水災或其他災害之際而犯之。
六、在車站、港埠、航空站或其他供水、陸、空公眾運輸之舟、
    車、航空機內而犯之。
前項之未遂犯罰之。
中華民國刑法第339條
（普通詐欺罪）
意圖為自己或第三人不法之所有，以詐術使人將本人或第三人之
物交付者，處5年以下有期徒刑、拘役或科或併科50萬元以下罰
金。
以前項方法得財產上不法之利益或使第三人得之者，亦同。
前二項之未遂犯罰之。